【裁判字號】    90,整,4
【裁判日期】    971231
【裁判案由】    公司重整
【裁判全文】
臺灣臺中地方法院民事裁定      90年度整字第4號
聲  請  人（即東峰建設股份有限公司重整人）
            乙○○
            甲○○
代  理  人  吳梓生律師
上列聲請人就東峰建設股份有限公司之重整，依公司法第310 條
所為聲請，本院裁定如下：
    主      文
准東峰建設股份有限公司重整完成。
    理      由
一、聲請意旨略以：
  (一)東峰建設股份有限公司（下稱東峰公司）經  鈞院准予重整
    、重整人召開關係人會議、鈞院裁定指示重整計畫之變更方
    針、鈞院修正第二次修改重整計畫書（下稱「本重整計畫」
    ）並裁定認可。
  (二)本件聲請重整完成案，經97年10月2日重整人暨重整監督人
    聯席會議決議通過在案。
  (三)本件重整計畫認可確定後，聲請人等即著手執行重整計畫所
    載之各項工作如下：
  (1)有擔保債權人富邦資產管理股份有限公司（下稱「富邦資產
    公司」）部分：
    重整計畫裁定認可確定日前尚未支付富邦資產公司之利息
      及掛帳息，於裁定認可確定後由東峰公司在台北富邦銀行
      之備償專戶（000000000000）一次撥付清償。裁定認可確
      定日後之利息，則按月自上開備償專戶中提取清償。迄今
      均按期執行，未有遲誤。
    於重整裁定認可確定後，東峰公司將上開備償專戶設定權
      利質權予富邦資產公司。雙方已於96年10月29日完成設定
      。
  (2)有擔保債權人玉山商業銀行大里分行：有擔保重整債權已於
    一年期間內處分擔保品受償，對東峰公司之權利全部消滅。
  (3)有擔保債權人永豐商業銀行：有擔保重整債權已於一年期間
    內處分擔保品受償，對東峰公司之權利全部消滅。
  (4)有擔保債權人台灣金聯資產管理股份有限公司（下稱「台灣
    金聯」）部分：
    源自土地銀行之有擔保重整債權：
       a. 編號1至6之擔保品所擔保者已於一年期間內處分擔保
          品受償，對東峰公司之權利全部消滅。
       b. 編號7之擔保品係屬第三人東翰建設股份有限公司（下
          稱「東翰公司」）所有，台灣金聯未於一年期間屆至
          前處分擔保品受償復拒絕承受擔保品，就該擔保品所
          擔保之重整債權對東峰公司之權利全部消滅。
    源自萬泰商業銀行之有擔保重整債權及擔保品（請見本重
      整計畫書第29頁 (2)之附表），於97年9月24日讓與陳錦
      地君，陳錦地君旋於9月25日向東峰公司表明承受擔保品
      ；即已於一年期間內承受擔保品受償，對東峰公司之權利
      全部消滅。
  (5)有擔保債權人台灣銀行（豐原分行）部分：債權（連同擔保
    品）於96年12月11日讓與新豐資產管理股份有限公司，嗣再
    於97年6月12日讓與陳桃君。其中：
    編號1至3之擔保品所擔保者已於一年期間內處分擔保品受
      償，對東峰公司之權利全部消滅。
    編號4至6之擔保品係屬第三人甲○○（東峰公司之連帶債
      務人）所有，陳桃君未於一年期間屆至前處分擔保品受償
      復拒絕承受擔保品，就該擔保品所擔保之重整債權對東峰
      公司之權利全部消滅。
  (6)安居樂業管理委員會：於認可本重整計畫之裁定確定後，其
    權利隨同受償及承認債權折減之同時消滅。（請見本重整計
    畫書第31頁）
  (7)無擔保重整債權人美麗殿住戶部分：
    丙○○等129人申報之債權，及謝麗娟等90人申報之債權
      ，分別經最高法院92年台上字第2406號及95年台上字第
      2651號判決確定，均駁回其對東峰公司之訴，其債權不存
      在，故於本重整計畫即予剔除。
    第三批曾子峻等88人申報之債權，按  鈞院修正後認可本
      重整計畫之裁定，原應由台北富邦銀行備償專戶撥付提存
      8,614,196元，惟於96年10月接獲最高法院96年度台上字
      第2040號判決，確定駁回其對東峰公司之訴，其重整債權
      不存在，故無須再予提存。
  (8)其他無擔保重整債權人：債權金額折減為原金額之25%，由
    上開備償專戶（000000000000）撥付；現金分配清償後，對
    東峰公司之權利全部消滅。
  (四)本重整計畫執行期間，東峰公司之財務狀況持續穩定，租金
    及各項銷售收入均十分正常，資產始終大於負債，重整完成
    後，除有擔保重整債權人富邦資產公司之債權於鈞院裁定重
    整完成確定後，全數移轉於重整後之公司承受外，其餘重整
    債權均告消滅；股東權則未有變更。而對富邦資產公司債務
    之清償，寬限於重整完成裁定確定後一年半內清償完畢，且
    致重整完成裁定確定日後一年半內，富邦資產公司同意自專
    戶中每月撥付100萬元營運金給東峰公司，以為公司之正常
    營運，維持財務結構穩定，創造盈餘，對富邦資產公司之債
    務依限清償完畢，亦屬可期。
  (五)綜上所述，聲請人依本重整計畫執行償債方案等工作，已於
    所訂一年期間內執行完畢，爰依公司法第310條第1項規定，
    請求鈞院裁定重整完成等語。
二、按公司重整人，應於重整計畫所定期限內完成重整工作；重
    整完成時，應聲請法院為重整完成之裁定，並於裁定確定後
    ，召集重整後之股東會選任董事、監察人，公司法第310條
    第1項定有明文。又所謂公司重整之完成，係指公司重整人
    已完成重整計畫所載之重整工作而言。本件東峰公司第2次
    修正重整計畫書，業經本院於96年8月23日裁定予以認可確
    定，本院審酌前揭修正重整計畫書、97年10月2日第57次重
    整人暨重整監督人聯席會議記錄及其餘聲請人所提出之相關
    事證，認聲請人前揭執行重整內容確實依據前揭重整計畫完
    成重整工作，從而聲請人聲請本院裁定完成重整，即無不合
    ，應予准許。
中    華    民    國    97    年    12    月    31    日
                  民事第一庭  法  官  陳毓秀
正本係照原本作成。
如對本裁定不服，應於裁定送達後10日內向本院提出抗告狀，並
繳納抗告裁判費新臺幣1,000元。
中    華    民    國    97    年    12    月    31    日
                              書記官


司法院資訊處製作；財團法人民間司法改革基金會備份。
